【裁判字號】    98,訴,589
【裁判日期】    980720
【裁判案由】    違反毒品危害防制條例
【裁判全文】
臺灣屏東地方法院刑事判決               98年度訴字第589號
公  訴  人  臺灣屏東地方法院檢察署檢察官
被      告  甲○○
上列被告因違反毒品危害防制條例案件，經檢察官提起公訴（98
年度毒偵字第363 號），被告於準備程序中就被訴事實為有罪之
陳述，本院合議庭裁定改依簡式審判程序審理，判決如下：
    主  文
甲○○施用第一級毒品，累犯，處有期徒刑捌月。扣案注射針筒
壹支沒收銷燬之。
    事  實
一、甲○○曾於民國87年間因施用毒品案件，經觀察、勒戒，認
    無繼續施用毒品之傾向，於87年11月30日執行完畢出所，88
    年間再因施用毒品案件，經強制戒治並起訴，戒治部分於88
    年12月14日執行完畢，刑責部分經法院分別判處有期徒刑8
    月、6 月確定，於93年6 月30日執行完畢。其另於93年至95
    年間多次因施用毒品案件，經法院分別判處有期徒刑1 年8
    月、8 月、1 年、8 月確定，上開案件經減刑及接續執行後
    ，於97年2 月28日縮刑期滿執行完畢。詎其猶不知悔改，未
    能戒除毒癮，於觀察勒戒、強制戒治及刑之執行完畢釋放後
    ，5 年內復基於施用第一級毒品海洛因之犯意，於98年3 月
    3 日下午2 時許，在屏東縣內埔鄉黎明村郊外，以海洛因摻
    水置入注射針筒施打之方式，施用第一級毒品海洛因1 次。
    嗣於同日下午4 時許，因其為毒品列管人口，為警在屏東縣
    內埔鄉○○村○○路195 號前攔查，在未有偵查犯罪職權之
    機關或公務員發現其施用第一級毒品海洛因前，即向警方坦
    承施用毒品海洛因，主動交出使用過之注射針筒1 支扣案，
    而自首接受裁判，並經其同意採尿送驗結果，呈嗎啡之陽性
    反應。
二、案經屏東縣政府警察局內埔分局移請臺灣屏東地方法院檢察
    署檢察官偵查起訴。
    理  由
一、本件被告甲○○所犯係死刑、無期徒刑、最輕本刑為3 年以
    上有期徒刑以外之罪，其於本院準備程序中就被訴事實為有
    罪之陳述，經法官告知被告簡式審判程序之旨，並聽取公訴
    人、被告之意見後，由本院合議庭依刑事訴訟法第273 條之
    1 第1 項規定，裁定由受命法官獨任進行簡式審判程序，先
    予敘明。
二、上開事實，業據被告於本院審理時坦承不諱，且被告為警查
    獲時採尿送驗結果呈嗎啡（即海洛因水解後之反應）之陽性
    反應，有台灣檢驗科技股份有限公司98年3 月17日KＺ000000
    000000號檢驗報告1 紙在卷可證。復有扣案注射針筒1 支及
    照片2 幀可資佐證，該扣案注射針筒1 支，經屏東縣政府警
    察局內埔分局以台灣尖端先進生技醫藥股份有限公司製造之
    毒品檢驗試劑初步檢驗結果，含有第一級毒品海洛因成分，
    此有初步檢驗報告1 紙在卷可參。上述鑑驗結果，係檢驗機
    關本於專業知識及以精密儀器或科學檢驗方法所得之結論，
    自可憑信，是被告確有於上開時地施用毒品之事實，應無疑
    義。又被告曾於87年間因施用毒品案件，經觀察、勒戒，認
    無繼續施用毒品之傾向，於87年11月30日執行完畢出所，88
    年間再因施用毒品案件，經強制戒治並起訴，戒治部分於88
    年12月14日執行完畢，刑責部分經法院分別判處有期徒刑8
    月、6 月確定，於93年6 月30日執行完畢；再於93年至95年
    間多次因施用毒品案件，經法院分別判處有期徒刑1 年8 月
    、8 月、1 年、8 月確定，上開案件經減刑及接續執行後，
    於97年2 月28日縮刑期滿執行完畢一情，有臺灣屏東地方法
    院檢察署刑案資料查註紀錄表、全國施用毒品案件紀錄表及
    臺灣高等法院被告全國前案紀錄表各1 份在卷可參。被告於
    觀察勒戒、強制戒治及刑之執行完畢釋放後，5 年內再犯本
    件施用毒品案件，檢察官自應依法追訴。從而，本件事證明
    確，被告犯行洵堪認定。
三、查海洛因屬毒品危害防制條例第2 條第2 項第1 款所稱之第
    一級毒品，不得持有、施用，被告竟持以施用，核其所為，
    係犯同條例第10條第1 項之施用第一級毒品罪。其施用前持
    有海洛因之低度行為，應為施用之高度行為所吸收，不另論
    罪。又被告有前揭前科及刑之執行紀錄，業如上述，其受徒
    刑之執行完畢，5 年以內故意再犯有期徒刑以上之罪，為累
    犯，依法應加重其刑。又被告於施用海洛因後，在未有偵查
    犯罪職權之機關或公務員發覺其犯行前，即向警方坦承施用
    第一級毒品海洛因犯行並接受裁判等情，有職務報告在卷可
    稽，被告行為已合於自首之要件，爰依刑法第62條前段規定
    減輕刑責，並依刑法第71條第1 項規定，先加後減之。爰審
    酌被告素行非佳，經觀察、勒戒及強制戒治後，仍未能戒除
    毒癮，顯見其無戒毒悔改之意，惟念其施用毒品乃自戕行為
    ，及其犯罪後坦認犯行，態度尚可等一切情狀，量處如主文
    所示之刑。扣案注射針筒1 支，沾有海洛因成分難以析離，
    業如前述，應依毒品危害防制條例第18條第1 項前段規定，
    沒收銷燬之。
據上論斷，應依刑事訴訟法第273 條之1 第1 項、第299 條第1
項前段，毒品危害防制條例第10條第1 項、第18條第1 項前段，
刑法第11條、第47條第1 項、第62條前段，判決如主文。
本案經檢察官簡志祥到庭執行職務。
中    華    民    國    98    年    7     月    20    日
                  刑事第二庭    法  官  翁世容
以上正本證明與原本無異。
如不服本判決應於收受本判決送達後10日內向本院提出上訴書狀
，其未敘述上訴理由者，並得於提起上訴後10日內向本院補提理
由書狀（均須按他造當事人之人數附繕本）「切勿逕送上級法院
」
中    華    民    國    98    年    7     月    20    日
                                書記官  賀燕花
附錄本案論罪科刑法條全文
毒品危害防制條例第10條：
施用第一級毒品者，處 6 月以上 5 年以下有期徒刑。


司法院資訊處製作；財團法人民間司法改革基金會備份。
